【裁判字號】    98,消債抗,80
【裁判日期】    980527
【裁判案由】    更生事件
【裁判全文】
臺灣臺中地方法院民事裁定  98年度消債抗字第80號
抗  告  人  甲○○
抗告人因聲請更生事件，對於中華民國98年5月8日本院98年度消
債更字第214號裁定提起抗告，本院合議庭裁定如下：
    主       文
原裁定廢棄，發回本院民事庭更為裁定。
    理       由
一、本件原裁定略以：抗告人聲請更生，就其聲請狀所述「其有
    不能清償債務情事，前已提出債權人清冊及依每月平均收入
    及支出製作更生方案草案等」等情，認有訊問之必要，遂定
    於民國98年4月14日上午9時10分於本院民事執行處訊問後，
    並當庭命抗告人應（5日內）補正其每月固定所得之事證，
    惟抗告人未依限補正，因依消費者債務清理條例第46條第3
    款規定，裁定駁回其更生之聲請。
二、抗告意旨則略稱：抗告人於98年4月14日經鈞院訊問後當庭
    命其補正每月固定所得之事證，嗣抗告人業已依期於98年4
    月15日將每月固定所得事證予以補正，則原裁定認抗告人並
    未依限補正，而裁定駁回抗告人本件更生之聲請，顯有不當
    ，爰依法提出抗告等語。
三、按債務人經法院通知，無正當理由而不到場，或到場而不為
    真實之陳述，或拒絕提出關係文件或為財產變動狀況之報告
    ，法院應駁回更生之聲請，消費者債務清理條例第46條第3
    款定有明文。經查，本件抗告人聲請更生事件時，即表明其
    每月可獲得其兄弟資助之固定所得為新台幣（下同）22000
    元（兄弟每人各11000元），此有抗告人之所得及收入清單
    在卷可參，嗣抗告人經原法院通知於98年4月14日上午9時10
    分到庭訊問時，亦陳稱：因伊現在幫忙照顧伊父親，所以伊
    兄弟每月固定匯款給伊22000元等語，而原審於訊問後，並
    當庭諭知抗告人5日內補正其固定所得之證明，逾期駁回等
    情，此有原法院該日訊問筆錄在卷可憑。抗告人於該日訊問
    後，旋於翌日即98年4月15日即補正提出其所有郵局帳戶存
    摺資料，俾供原法院調查審酌。而觀諸卷附之存摺資料顯示
    ，自97年4月起至98年3月止，每月均固定由其弟胡宏吉匯款
    22000元至抗告人所有前揭郵局帳戶內，經核與抗告人上開
    所稱其每月固定所得為22000元乙節相符。準此，抗告人是
    否有未依期補正其上開所稱每月固定所得資料之行徑，乃不
    無疑問？是原法院對抗告人所提出之上開資料，未予原裁定
    內予以審酌敘明，逕以抗告人未遵期補正固定所得之資料為
    由，裁定駁回其更生之聲請，尚有未洽。因之，抗告人抗告
    意旨請求廢棄原裁定，為有理由，爰將原裁定廢棄，發回原
    法院更為適法之處理。
四、據上論結，本件抗告為有理由，依消費者債務清理條例第11
    條第2項、第15條，民事訴訟法第495條之1第1項、第450條
    裁定如主文。
中    華    民    國    98    年    5     月    27    日
                    民事第四庭  審判長法  官  王  銘
                                      法  官  王鏗普
                                      法  官  黃文進
以上為正本係照原本作成。
不得再抗告。
中    華    民    國    98    年    5     月    27    日
                                      書記官


司法院資訊處製作；財團法人民間司法改革基金會備份。
